臺灣新竹地方法院簡易庭裁定
                                     110年度竹秩字第56號
移送機關    新竹市警察局第二分局
被移送人    潘順發



上列被移送人因違反社會秩序維護法案件，經移送機關以中華民
國110年11月30日竹市警二分偵字第1100032874號移送書移送審
理，本院裁定如下：
    主  文
潘順發無正當理由攜帶具有殺傷力之器械，處罰鍰新臺幣貳仟元
。
扣案之菜刀壹把沒入之。
    事實及證據理由
一、被移送人潘順發於下列時、地有違反社會秩序維護法之行為
    ：
 (一) 時間：民國110 年11 月19日8 時37 分許。
 (二) 地點：新竹市○○路000號對面機車格。
 (三) 行為：無正當理由攜帶具有殺傷力之菜刀1 把。
二、上開事實，有下列之事證證明屬實：
 (一) 被移送人潘順發於警詢時之供述（見本院卷第13-15頁)
　　  。
 (二) 員警偵查報告、電話報案紀錄譯文、新竹市警察局第二分
　　  局扣押筆錄、扣押物品目錄表各1份、密錄器畫面截取照
　　  片2張、扣案物照片1張、監視錄影畫面截取照片12張（見
　　  本院卷第9-11頁、第17-19頁、第27-41頁）。
 (三) 扣案之菜刀1 把。
三、按無正當理由攜帶具有殺傷力之器械、化學製劑或其他危險
    物品者，處3 日以下拘留或新臺幣3 萬元以下罰鍰，社會秩
    序維護法第63條第1 項第1 款定有明文。依社會秩序維護法
    第63條第1 項第1 款之規定，其所稱之「無正當理由」當指
    行為人若所持目的與該器械於通常上所使用之目的不同，而
    依當時客觀環境及一般社會通念，該持有行為因已逾該器械
    原通常使用之目的及範疇，致使該器械在客觀上因本具殺傷
    力之故，易造成社會秩序不安及存在不穩定危險之狀態，故
    依本條之立法意旨，當不以行為人是否已持之要脅他人生命
    、身體而產生實質危險為斷。
四、經查，本件被移送人潘順發於110年11月19日8時37分許，
    在新竹市○○路000號對面機車格，為警查獲攜帶菜刀1 把乙
    節，業據被移送人於警詢時坦承不諱，並有上開員警偵查報
    告、新竹市警察局第二分局扣押筆錄、扣押物品目錄表各1 
    份、監視錄影畫面截取照片12 張、員警密錄器畫面截取
    照片2 張及扣案物照片1張在卷可稽，復有菜刀1把扣案可佐
    。而扣案之菜刀，雖非屬槍砲彈藥刀械管制條例所管制之刀
    械，惟刀刃鋒利，如持之朝人揮砍，實足以傷人性命，要屬
    具殺傷力之器械無訛。又被移送人固於警詢中辯稱：（問：
    警方到場時你手上為何持菜刀，請詳述？）因為我要去菜市
    場做生意，但晚上要切菜，所以我從家裡把菜刀順便帶出來
    磨刀；（問：你如何前往新竹市○○路000號對面停車格？做
    何事？）我從家裡牽著腳踏車過去。。。我要去賣鳳梨罐頭
    云云（見本院卷第14頁反面），惟依一般經驗，販賣鳳梨罐
    頭不須攜帶菜刀此等具殺傷力之器械，且依電話報案紀錄譯
    文，報案民眾於電話中陳稱「我們民主路這邊剛剛那邊有人
    吵架。。。他現在換拿菜刀來了」、「他拿一把菜刀在地上
    ，很恐怖耶」、「他就拿一把菜刀，好像要砍人一樣」等語
    ，有上開報案電話譯文存卷可查(見本院卷第11頁)，顯見被
    移送人手持菜刀係因當時與他人發生口角，其上開所辯乃係
    卸責之詞，不足採信。復參諸該菜刀1 把遭查獲時係處於隨
    時可供被移送人持以使用之狀態，而當時並未有現在不法侵
    害或緊急危難之情事發生等節，其行為顯已逾越其所攜之菜
    刀原通常使用之目的及範疇，而逸脫正常社會生活所必需，
    依一般社會觀念，自足對他人之生命、身體、安全構成相當
    威脅，亦足對公共秩序與社會安寧造成相當危險，是核被移
    送人攜帶客觀上具殺傷力之器械即扣案之菜刀1 把，顯無正
    當理由。是被移送人上開所為，係社會秩序維護法第63條第
    1 項第1 款所定無正當理由攜帶具殺傷力之器械之違反社會
    秩序行為。
五、扣案之菜刀1 把，為被移送人所有且供違反社會維護法所用
    之物，爰依社會秩序維護法第22條第3 項之規定予以沒入。
六、依社會秩序維護法第46條第1項、第63條第1項第1款、第22
    條第3項，裁定如主文。
中    華    民    國   111    年    1    月     7    日
                  新竹簡易庭   法  官   林涵雯
以上正本證明與原本無異。
如不服本裁定，應於裁定送達後5日內向本院提出抗告狀。
中　　華　　民　　國　　111 　年　　1 　　月　　7 　　日
                               書記官   林汶潔
附錄本案論罪科刑法條：
社會秩序維護法第63條
有左列各款行為之一者，處三日以下拘留或新臺幣三萬元以下罰
鍰：
一、無正當理由攜帶具有殺傷力之器械、化學製劑或其他危險物
　  品者。
二、無正當理由鳴槍者。
三、無正當理由，攜帶用於開啟或破壞門、窗、鎖或其他安全設
　  備之工具者。
四、放置、投擲或發射有殺傷力之物品而有危害他人身體或財物
　  之虞者。
五、散佈謠言，足以影響公共之安寧者。
六、蒙面偽裝或以其他方法驚嚇他人有危害安全之虞者。
七、關於製造、運輸、販賣、貯存易燃、易爆或其他危險物品之
　  營業，未經主管機關許可；或其營業設備及方法，違反法令
　  規定者。
八、製造、運輸、販賣、攜帶或公然陳列經主管機關公告查禁之
　  器械者。
前項第七款、第八款，其情節重大或再次違反者，處或併處停止
營業或勒令歇業。